【裁判字號】    89,交易,25
【裁判日期】    890811
【裁判案由】    過失傷害
【裁判全文】
臺灣新竹地方法院刑事判決                          八十九年度交易字第二五號
    公  訴  人  臺灣新竹地方法院檢察署檢察官
    被      告  乙○○
右列被告因過失傷害案件，經檢察官提起公訴（八十八年度偵字第五四二三號），本
院判決如左：
    主  文
乙○○因過失傷害人，處拘役伍拾日，如易科罰金，以參佰元折算壹日。
    事    實
一、乙○○於民國八十八年五月二十一日夜間十一時許，駕駛車牌號碼ＬＫ－六一六
    五號自用小客車，沿新竹市○○街由東向西往眷村方向行駛（起訴書誤為沿新竹
    市○○路往延平路方向行駛），應注意並能注意汽車行駛至無號誌之交岔路口時
    ，應減速慢行，作隨時停車之準備，且應注意車前狀況，隨時採取必要之安全措
    施，而當時之路況雖係夜間但有夜間照明，視距良好，且路面無缺陷、無障礙物
    ，對其欲穿越無號誌之交岔路口，並無不能注意之情形，詎竟疏未注意，乃冒然
    行駛至新竹市○○街與經國路二段五八八巷口，適丙○○騎乘車牌號碼ＨＰＷ－
    八三七號機車搭載其母甲○○○，而沿經國路五八八巷由南向北往延平路方向行
    駛（起訴書誤載為沿武勇街由東往西方向行駛），亦因疏未注意行經無號誌交岔
    路口，應減速慢行，作隨時停車之準備，且武勇街及經國路五八八巷均係屬支線
    道，其當時為左方車應暫停讓乙○○所駕駛之右方車先行，仍強行通過武勇街與
    經國路五八八巷口之無號誌交岔路口，乃因閃避不及，而乙○○所駕駛之自小客
    車撞擊甲○○○右腿部，致丙○○駕駛車牌號碼ＨＰＷ－八三七號機車左倒，造
    成甲○○○受有右側脛骨骨折之傷害。
二、案經甲○○○、丙○○告訴由新竹市警察局第一分局（起訴書誤載為新竹市警察
    局第三分局）報告臺灣新竹地方法院檢察署檢察官偵查起訴。
    理    由
一、訊據被告乙○○固坦承有於前揭時、地駕駛車牌號碼ＬＫ－六一六五號自用小客
    車，行經新竹市○○街與經國路五八八巷口之交岔路口時，適告訴人丙○○騎乘
    車號ＨＰＷ－八三七號機車由經國路五八八巷口穿越該交岔路口，見丙○○因閃
    避不及而倒地，致甲○○○受傷等情，惟辯稱並未撞擊甲○○○，甲○○○所受
    之傷害應係丙○○駕車自行倒地而遭機車壓傷云云。然查：
（一）右揭事實業據告訴人丙○○警訊、偵查中及本院審理時，均指稱：其機車車尾
      有被撞到並倒向左邊等語，告訴人甲○○○亦陳稱，係被告乙○○之自小客車
      車頭撞擊其右腿等語，佐以，告訴人丙○○所駕駛之機車係左倒，且告訴人甲○○○係跨坐，且為兩造所不爭執，則若甲○○○上開傷害係遭機車壓傷，何
      以傷及右腳？已足生疑，況經本院向新竹南門綜合醫院查詢，經該院回函認定
      ，甲○○○右側脛骨骨折並非重物壓傷，依其學理及骨折型態研判，應為受撞
      擊後（支點在小腿）上半身倒下，而下半身之重量壓壤脛骨造成骨折，應為撞
      擊受傷所致等詞，有該院八十九年五月十三日南綜醫字第一九二號函在卷可按
      ，足認告訴人甲○○○所受之前開傷害，確係撞擊所致，告訴人上開指述，應
      堪以採信，被告空言抗辯未撞擊告訴人甲○○○，應非可採。再者，按車輛行
      至無號誌交岔路口，若同為支線道者，如同為直行車，左方車應讓右方車先行
      ，道路交通安全規則第一百零二條第一項第二款定有明文，本件車禍肇事責任
      之歸屬，經送請臺灣省竹苗區車輛行車事故鑑定委員會鑑定結果，雖認被告乙○○駕駛自小客車行經無號誌之交岔路口未注意車前狀況為肇事主因，有該委
      員會八十八年十月十四日竹鑑字第８８８１９號鑑定意見書附卷可參；然本件
      經送台灣省行車事故覆議鑑定委員會覆議結果，認告訴人丙○○所駕駛之機車
      係左方車應讓被告乙○○所駕駛之右方車先行，故認丙○○行經無號誌交岔路
      口左方車未暫停讓右方車先行，為肇事主因；被告乙○○駕駛自小客車，行經
      無號誌交岔路口，未減速慢行，且未注意車前狀況，為肇事次因，亦有該委員
      會八十九年六月十二日府覆議字第八九○六四○號覆議意見書足按；另告訴人
      丙○○亦指稱，在進入巷口時，伊用餘光看到右邊有大車（即乙○○所駕駛之
      自小客車）等語（見偵查卷第五頁反面），並參諸上開道路交通安全規則第一
      百零二條之規定，告訴人丙○○於看見右方來車時即應暫停讓該車先行無訛，
      是自以台灣省行車事故覆議鑑定委員會之覆議意見為可採。另告訴人甲○○○
      確因本件車禍而受有右側脛骨骨折之傷害，亦有南門綜合醫院診斷證明書一份
      及上開該院函示一份在卷足證。
（二）按汽車行至無號誌交岔路口，應減速慢行，作隨時停車之準備；又汽車行駛時
      應注意車前狀況，並隨時採取必要之安全措施，道路交通安全規則第九十三條
      第一項第四款、第九十四第二項分別定有明文，被告既為汽車駕駛人，自應注
      意並能注意依前開規定行駛。而本案肇事當時之路況雖係夜間，惟有夜間照明
      視距良好，且路面無缺陷、無障礙物，對被告乙○○欲穿越該無號誌交岔路口
      ，並無不能注意之情形，詎其竟疏未注意，未作隨時停車之準備冒然穿越該交
      岔路口，致撞擊告訴人丙○○騎乘車牌號碼ＨＰＷ－八三七號機車右後方，足
      見被告乙○○就本件車禍之發生確有過失甚明。再者，告訴人甲○○○因本件
      車禍而受傷，已詳述如前，顯然被告乙○○之前開過失與告訴人甲○○○之傷
      害，亦有相當因果關係。綜上，本件事證已臻明確，被告乙○○犯行洵堪認定
      。
二、核被告乙○○所為係犯刑法第二百八十四條第一項前段之過失傷害罪。爰審酌被
    告乙○○前尚無刑事前科紀錄，有臺灣高等法院被告全國前案紀錄表在卷可稽，
    惟告訴人甲○○○之傷害亦非輕微，且犯後仍飾詞否認，尚無悔意，參以告訴人
    丙○○就本件車禍之發生亦有過失，雙方因民事和解之金額無法達成一致，而無
    法和解等一切情狀，酌予量處如主文所示之刑，並諭知易科罰金之折算標準。
三、告訴人丙○○雖於警訊時指稱，其受有左手背擦傷、左手腕脫臼、左肩扭傷等傷
    害，並要對被告提出告訴，然告訴人自始至終均無法提出診斷證明書或及其他事
    證，以證明其確受有上開傷害，是此部分雖已據告訴人丙○○告訴，仍無法證明
    係被告此次犯行所為，且未據公訴人起訴，本院自無從審酌，併此敘明。
據上論斷，應依刑事訴訟法第二百九十九條第一項前段，刑法第二百八十四條第一項
前段、第四十一條、罰金罰鍰提高標準條例第一條前段、第二條，判決如主文。
本案經檢察官林李佳到庭執行職務。
中      華      民      國    八十九    年      八      月     十一     日
                                台灣新竹地方法院刑事第一庭
                                      法  官    滕  治  平
右正本證明與原本無異
如不服本判決，應於判決送達後十日內向本院提出上訴狀( 應附繕本 )，上訴於
臺灣高等法院。
                                      書記官    彭  玟  源
中      華      民      國    八十九    年      八      月     十一     日
附錄法條：
刑法第二百八十四條
因過失傷害人者，處六月以下有期徒刑、拘役或五百元以下罰金，致重傷者，處一年
以下有期徒刑、拘役或五百元以下罰金。
從事業務之人，因業務上之過失傷害人者，處一年以下有期徒刑、拘役或一千元以下
罰金，致重傷者，處三年以下有期徒刑、拘役或二千元以下罰金。


司法院資訊處製作；財團法人民間司法改革基金會備份。
